臺灣新竹地方法院刑事判決　　　　　　　 94年度易字第348號
公　訴　人　臺灣新竹地方法院檢察署檢察官
被　　　告　丁○○
　　　　　　　　　　　4號3樓.
上列被告因竊盜案件，經檢察官聲請簡易判決處刑（94年度偵緝
字第123號），及臺灣嘉義地方法院檢察署檢察官移送併案審理
（94年度偵緝字第132號）, 本院認不應以簡易判決處刑, 改依
通常程序審理, 並以簡式審判程序判決如下：
    主  文
丁○○共同連續意圖為自己不法之所有，以恐嚇使人將本人之物
交付，累犯，處有期徒刑壹年肆月。
筆記紙貳張， 沒收。
    事  實
一、丁○○曾因妨害家庭案件, 經臺灣苗栗地方法院於民國88年
    5 月4日以88年簡上字第19號二審判決判處丁○○有期徒刑4
    月確定, 並於88年8月30日易科罰金執行完畢。
二、丁○○與陳信安（66年7月20日生,業經臺灣嘉義地方法院以
    90 年度易字第10 31號判決判處有期徒刑 1年2月確定在案）
    共同基於意圖為自己不法所有之犯意聯絡, 於 90年8月15日
    凌晨 1時許, 兩人共乘丁○○母親鄧林涼所有、丁○○管領
    使用之車牌號碼OM- 6788號自用小客車, 在新竹市○○區○○里○○路 226巷46號前空地，見鄭秀卿所有、由甲○○管
    領使用之車牌號碼 Ｗ3－5309號自用小客車無人看管之際，
    推由陳信安負責把風, 丁○○則持其所有、客觀上可供兇器
    使用之鐵勾, 開啟該車之引擎蓋及車門，欲發動該車引擎電
    門竊取該車之際，為甲○○之鄰居許振昌經過發現有異而大
    聲呼叫「你在幹什麼？」等語，丁○○因行跡敗露立即進入
    上開OM-6788號自用小客車, 2人迅速離去而未遂, 嗣因許振
    昌記下車牌號碼，供警查緝而循線查獲。
三、丁○○與陳信安 2人復承前開共同基於意圖為自己不法所有
    概括犯意聯絡，先推由丁○○於90年10月中旬某日，在臺中
    市某處向一年籍姓名不詳、綽號「蒲瓜」之成年男子, 以新
    臺幣（下同）5、6千元之代價, 買受羅仲訓所有如附表一所
    示之存摺及金融卡等物後（羅仲訓部分另案偵辦中）, 2人
    遂駕駛由丁○○提供之上開OM-6788號自小客車，鎖定車內
    有留下車主聯絡電話之汽車為目標，而於如附表二所示之時
    間、地點，由丁○○持其所有、客觀上可供凶器使用之螺絲
    起子、六角板手、鐵勾等物，竊取如附表二所示被害人所有
    之自小客車，陳信安則於旁擔任把風之工作，得手後由陳信
    安駕駛丁○○上開之自小客車、丁○○駕駛竊得之自小客車
    尋覓適當之地點存放，翌日則分別由丁○○或陳信安於如附
    表三所示之時間，撥打前開被害人之電話號碼，向被害人恐
    嚇稱需支付6至4萬元不等之金額，始願將所竊得之車輛返還
    ，否則即將竊得之車輛解體等語, 被害人因恐車輛遭解體無
    法取回而心生畏懼, 不得已於討價還價後達成協議，而分別
    同意支付如附表三所示之金額，陳信安遂告知被害人將金額
    匯入前開羅仲訓之戶頭內，其中附表三編號1、2之被害人已
    將如附表三所示之金額匯入，陳信安告知失竊車輛之存放地
    點，並領取如附表三編號1、2之金額後，2人予以朋分。嗣
    於90年10月25日14時許，陳信安正於臺中市○○路與向上路
    口，以公用電話向戊○○恐嚇之際，為警當場查獲而未遂，
    並扣得陳信安所有供犯罪所用載有連繫資料之筆記紙 2張、
    贓款 1萬元（已發還被害人乙○○）、如附表一所示之存簿
    及金融卡等物。
二、案經新竹市警察局第三分局報請臺灣新竹地方法院檢察署檢
    察官偵查起訴, 及丙○○訴由嘉義縣警察局民雄分局報請臺
    灣嘉義地方法院檢察署檢察官偵查移送本院併案審理。
    理  由
一、本件被告丁○○所犯加重竊盜、恐嚇取財罪，尚非死刑、無
    期徒刑、最輕本刑為 3年以上有期徒刑之罪，或高等法院管
    轄第一審之案件，被告於本院準備程序進行中，就被訴事實
    為有罪之陳述，經本院合議庭認合於新修正刑事訴訟法第27
    3條之1第1項之規定，裁定進行簡式審判程序，合先敘明。
二、證據：
　(一)被告丁○○於警訊、偵查、本院準備程序及審理時之自白。
  (二)共犯陳信安於另案之供述（參嘉義縣警察局民雄分局嘉民警
    三字第3755號卷﹝下稱嘉民警三字第3755號卷﹞第1至5-1頁
    、臺灣嘉義地方法院檢察署90年度偵字第6698號卷90年10月
    26日訊問筆錄）。
  (三)被害人甲○○（參臺灣新竹地方法院檢察署91年度偵字第42
    44號卷90年9月1日警詢筆錄）、丙○○（參嘉民警三字第37
    55號卷第 6至8頁）、乙○○（參同上卷第9至11頁）、戊○○（參同上卷第12至14頁）之指述。
　(四)證人許振昌之證述（參臺灣新竹地方法院檢察署91年度偵字
  　第4244號卷90年9月1日警詢筆錄）。
  (五)被告丁○○所管領使用之OM- 6788號自小客車之車籍資料作
    業詳細畫面、被害人甲○○W3-5309號自小客車行照影本各1
    紙（以上參臺灣新竹地方法院檢察署91年度偵字第4244號卷
    ）。
  (六)領據、郵政國內匯款執據影本各2紙（以上參嘉民警三字第
    3755號卷第17至20頁）。
  (七)戶名為羅仲訓之北投郵局局號0000000號、帳號0000000號之
    儲金簿、金融卡及存摺內頁影本（參嘉民警三字第3755號卷
    第21至24頁）。
  (八)嘉義縣警察局車輛失竊電腦輸入單、嘉義縣警察局尋獲電腦
    輸入單影本各1紙、彰化縣警察局車輛協尋電腦輸入單2紙、
    、彰化縣警察局尋獲輸入單1紙（以上參嘉民警三字第 3755
    號卷第27至31頁）。
  (九)共犯陳信安記載被害人及帳戶資料之筆記2張扣案。
三、論罪科刑之理由：
  (一)兇器：按刑法第321條第1項第 3款攜帶兇器竊盜罪所謂之兇
    器，其種類並無限制，凡客觀上足對人之生命、身體、安全
    構成威脅，具有危險性之器械均屬之，且只需行竊時攜帶此
    種具有危險性之兇器為已足，並不以攜帶之初有行兇之意圖
    為必要，此有最高法院79年度臺上字第5253號判例意旨可資
    參照。查被告與共犯陳信安持以行竊之螺絲起子、六角板手
    、鐵勾, 均為金屬材質、質地堅硬一節，業經被告供承在卷
    , 於客觀上均係得持以攻擊人身，對人之生命、身體、安全
    構成威脅，均具有相當危險性之器械，揆諸前揭判例意旨，
    自屬刑法第321條第1項第3款所稱之兇器無訛。
　(二)所犯法條：核被告丁○○所為，係犯刑法第 321條第1項第3
    款之攜帶兇器竊盜罪、同條第 2項、第1項第3款之攜帶兇器
    竊盜未遂罪（被害人甲○○部分）、同法第346條第1項之恐
    嚇取財罪、同條第3項、第1項之恐嚇取財未遂罪（被害人戊○○部分）。
  (三)被告就上開事實二部分所載之犯罪事實（被害人甲○○部分
    ）, 應成立刑法第321條第2項、第1項第3款之攜帶兇器竊盜
    未遂罪, 檢察官聲請簡易判決處刑書認係同法第320條第3項
    、第1項之普通竊盜未遂罪, 尚有未洽,爰就此部分犯行予以
    更正。
  (四)共同正犯：被告與共犯陳信安就上開犯罪事實，有犯意之聯
    絡及行為之分擔, 為刑法第28條之共同正犯。
  (五)連續犯：被告先後分別多次攜帶兇器竊盜既遂、未遂行為及
    恐嚇取財既遂、未遂行為, 時間緊接, 所犯構成要件分別均
    相同, 顯係分別各基於同一之概括犯意, 應均依刑法第56條
    連續犯規定, 分別各論以一攜帶兇器竊盜既遂罪及恐嚇取財
    既遂罪, 並分別加重其刑。
  (六)牽連犯：被告所犯連續攜帶兇器竊盜罪與連續恐嚇取財罪間
    ，有方法、目的之牽連關係，應依刑法第55條規定, 從一重
    之連續恐嚇取財罪處斷。
  (七)累犯: 被告曾因妨害家庭案件, 經臺灣苗栗地方法院以88年
    簡上字第19號二審判決判處丁○○有期徒刑 4月確定, 並於
    88年 8月30日易科罰金執行完畢等情，有臺灣高等法院被告
    前案紀錄表1份可證，其於執行完畢後5年以內再犯本件有期
    徒刑以上之罪，為累犯，依刑法第47條規定遞加重其刑。
  (八)量刑：審酌被告不思以合法正當途逕獲取財物, 任意竊取他
    人財產, 並向車主勒贖取財，嚴重侵害車主之所有權益，並
    有害社會安寧秩序，被告輕忽他人財產權益，罔顧法律規範
    之心態，及其犯罪動機、目的、所得之財物，犯罪後尚能坦
    承犯行, 具有悔意等一切情狀，量處如主文所示之刑，以資
    懲儆。
  (九)沒收：共犯陳信安另案所扣之筆記紙2張, 為共犯陳信安所
    有，供犯本案恐嚇取財犯行之用一節，業據共犯陳信安於另
    案供承在卷，應依刑法第38條第1項第2款規定宣告沒收; 至
    螺絲起子、六角扳手、鐵勾等物, 雖為被告所有, 供犯本案
    竊盜犯行所用之物, 惟早已丟棄等情, 亦據被告供承在卷,
    是上開螺絲起子、六角扳手及鐵勾既未扣案, 為免將來執行
    困難, 就此部分爰不為宣告沒收之諭知, 附此敘明。
四、適用法律依據：
  (一)刑事訴訟法第273條之1第1項、第299條第1項前段。
  (二)刑法第28條、第56條、第55條、第321條第1項第3款、第346
    條第1項、第47條、第38條第1項第2款。
  (三)罰金罰鍰提高標準條例第1條前段。
本案經檢察官詹昭書到庭執行職務。
中　　華　　民　　國　　94　　年　　7 　　月　　19　　日
                  刑事第三庭      法  官  楊麗文
以上正本證明與原本無異。
如不服本判決，應於判決送達後10日內向本院提出上訴狀 (應附
繕本)，上訴於臺灣高等法院。
中　　華　　民　　國　　94　　年　　7 　　月　　19　　日
                                  書記官  賴寶合
附錄本案論罪科刑所適用法條全文：
刑法第321條第1項第3款
犯竊盜罪而有左列情形之一者，處六月以上五年以下有期徒刑：
三  攜帶兇器而犯之者。
刑法第346條
意圖為自己或第三人不法之所有，以恐嚇使人將本人或第三人之
物交付者，處6月以上5年以下有期徒刑，得併科1千元以下罰金
。
以前項方法得財產上不法之利益，或使第三人得之者，亦同。
前二項之未遂犯罰之。
附表一：
┌───┬─────────────────────────────┐
│編號  │物  品  名  稱                                            │
├───┼─────────────────────────────┤
│1     │羅仲訓北投郵局存款簿（局號0000000；帳號0000000）          │
├───┼─────────────────────────────┤
│2     │羅仲訓上開存款簿之金融卡                                  │
└───┴─────────────────────────────┘
附表二：
┌───┬────┬───────┬────┬────┬──────┐
│編號  │時間    │ 地  點       │被害人  │失竊車輛│   停放地點 │
│      │        │              │        │車號    │            │
├───┼────┼───────┼────┼────┼──────┤
│1     │90.10.21│ 彰化縣伸港鄉 │丙○○  │A5-9948 │同左鄉全興村│
│      │晚間    │ 七嘉村建興路 │        │自小客車│西全159號   │
│      │        │ 267號前      │        │        │            │
├───┼────┼───────┼────┼────┼──────┤
│2     │90.10.22│ 彰化縣伸港鄉 │乙○○  │9H-3507 │彰化縣和美鎮│
│      │晚間    │ 曾家村曾家路 │        │自小客  │和路2段485號│
│      │        │ 102號前      │        │        │            │
├───┼────┼───────┼────┼────┼──────┤
│3     │90.10.23│ 嘉義縣民雄鄉 │戊○○  │UR-4843 │雲林縣大埤鄉│
│      │        │ 建國路1段95巷│        │自小客  │福德街85巷1 │
│      │        │ 38號前       │        │        │號          │
└───┴────┴───────┴────┴────┴──────┘
附表三
┌───┬──────┬────┬───────┬────┬────┐
│編號  │時間        │被害人  │協議交付金額  │匯款日  │既未遂  │
│      │            │        │（新臺幣）    │        │        │
├───┼──────┼────┼───────┼────┼────┤
│1     │90.10.22    │丙○○  │25,000元      │90.10.22│既遂    │
│      │            │        │              │16:55   │        │
├───┼──────┼────┼───────┼────┼────┤
│2     │90.10.23至  │乙○○  │10,000元      │90.15.25│既遂    │
│      │90.10.25    │        │              │11:42   │        │
├───┼──────┼────┼───────┼────┼────┤
│3     │90.10.24至  │戊○○  │40,000元      │尚未匯款│未遂    │
│      │90.10.25    │        │              │        │        │
└───┴──────┴────┴───────┴────┴────┘
